Inventaris van het archief van de familie Cort van der Linden en aanverwante geslachten, (1480) 1634-1935
Nationaal Archief, Den Haag
- mr Gijsbertus Martinus van der Linden., IV.
  - Ingekomen brief van zijn moeder., z.j; 97; 2 stukken in 1 omslag
    bijgevoegd minuut van de overlijdensannonce van zijn moeder. 9 december 1856.
  - Ingekomen Nieuwjaarswens van zijn verloofde Jacoba Henriette Wttewaall., z.j. (±1843); 98; 1 stuk
  - Minuut van uitgaande brief aan zijn vrouw., 1844; 99; 1 stuk
  - Ingekomen brieven van het zoontje Pieter aan zijn ouders., 1852, 1853 en 1861; 100; 20 stukken in 1 omslag
  - Ingekomen brieven van het dochtertje Keetje aan haar ouders., 1853; 101; 10 stukken in 1 omslag
  - Tekening gemaakt door zijn dochter Dientje naar aanleiding van het verhaaltje Vreugd en Verdriet., februari 1859; 102; 2 stukken in 1 omslag
  - Ingekomen brief van zijn dochter Geerarda Bernardina uit Amsterdam., z.j. (±1880); 103; 1 stuk
  - Valschheid als vervalsching van bewijsmiddel, jur.diss. Leiden, door Jan Rudolf Anne Cort van der Linden, opgedragen aan zijn vader. gedrukt. 's-Gravenhage, 1881; 104; 1 deeltje
  - Ingekomen brieven van zijn zwager Cornelis Pieter de Kat., 1859 en 1861; 105; 2 stukken in 1 omslag
  - Ingekomen brief van zijn zwager Bartholomeus Willem Wttewaal, houdende inlichtingen over de genealogie der familie Visscher., 1868; 106; 1 stuk
  - Ingrkomen brief van zijn neef J.Lisman, houdende inlichtingen over de genealogie der familie van den Hespel., 1871; 107; 1 stuk
  - Ingekomen brieven van zijn neef, de postdirecteur R.J.Heyligers te Woudrichem met verzoek om inlichting over de boedel van Klaas Timmermans en om steun bij de opvolging van zijn zoon Ferdinand als postdirecteur., 1857-1858; 108; 6 stukken in 1 omslag
  - Ingekomen brieven van neven en nichten., 1867, 1871, 1873, 1880 en 1881; 109; 11 stukken in 1 omslag
  - Ingekomen geboorte - huwelijks en overlijdensaankondigingen van familieleden. meest gedrukt., 1834-1887; 110; 42 stukken in 1 omslag
  - Aantekenboekje van verjaardagen., 1859-1883; 111; 1 deeltje
  - Genealogische aantekeningen over verwanten., 19e eeuw; 112; 1 omslag
  - Brieven ingekomen van zijn vriend J.R.Thorbecke., 1858-1871; 113; 52 stukken in 1 omslag
    Bijgevoegd rede door mr G.M. van der Linden, gehouden bij de onthulling van het standbeeld van Thorbecke. gedrukt. 18 mei 1876.
  - Ingekomen brieven., 1841-1887 en z.j; 114; 74 stukken in 1 omslag
    Afkomstig van: mr H.Alting Mees, Batavia 1851, Prof. mr Tobias M.C. Asser, Amsterdam 1872 (2), F. Booy Tzn, procureur Leiden 1865, van den Brandeler 1883, G.L. Burger, procureur Rotterdam 1872, ...Clant z.j. (1848), de Clerq, secretaris Ned. Handelsmaatschappij, Amsterdam 1869, mr J.Delbaere, advocaat, Somarang 1857, G.Delprat, rijks advocaat 1867, mr F.C. Donker Curtius, advocaat, 's-Gravenhage 1854 (2), mr H.J.Dijckmeester, procureur, Gorinchem 1870, mr D.J.H. van Eeden, Utrecht 1866, G.Evertson, Utrecht 1864, Faber van Riemsdijk 1851, mr P.J. de Fremerij, raadsheer Hof Z.Holland, 's-Gravenhage 1841, Prof. J.A.Fruin, Utrecht 1877, mr J.H.Geertsema Gzn, notaris, Groningen 1865, mr C.(?) Gockinga, president Hoge Raad, 's-Gravenhage 1879, ...Grebe, gemeente-secretaris, Zaandam 1867-1868 (3), E.G. van Heyst, notaris, Wijk bij Duurstede 1871, mr R.J.W.F. baron van Hoevell, burgemeester,Zwartsluis 1878, J. ter Bruggen Hugenholts te Dokkum 1850, J.Huything, genealoog, Brussel z.j., mr G. van der Jagt, 's-Gravenhage 1852-1854 (4), G.N. Itz te Dordrecht 1869, mr ...de Jonge van Campens Nieuwland, 's-Gravenhage 1841, mr J.Kappeyne v.d. Coppello, lid der 2e kamer, 1871 (2), mr E.H. Karsten, 's-Gravenhage 1861, mr S.H. Lette van Oostrom, 's-Gravenhage 1879, mr D.H. Levysohn Norman, 's-Gravenhage 1878 en 1887, mr W.C.F. van Lith de Jeude, Tiel 1858, mr Verniers van der Loeff, advocaat, Rotterdam 1872, W.Lotsy z.j., mr Hendrik Maddelsen, proc. gen. 's-Gravenhage 1877, L. Metman 1850, mr C.J.N. Nieuwenhuis, Utrecht 1866, Olivier 1840, mr W. van Outeren, Leiden z.j., mr J. Pape, president Hoge Raad 1864, mr I.Pauw, lid Hooggerechtshof, 's-Gravenhage 1841, mr A.Pols Rijcken, advocaat, Breda 1855 en 1878, Aug. Philips, Amsterdam 1872, mr M. de Pinto, 's-Gravenhage 1880, mr ...Polis, advocaat gen. Hoge Raad 1879, gemeente-secretaris van Puttkammer, Leiden 1846, mr M. van Puttkammer, advocaat, Hesrenveen 1847, mr J.G.Rochussen, advocaat, 's-Gravenhage 1880, G.J.Roosegaard en J. van Dam te Zutphen 1855, V.Rufine, Rotterdam 1871, mr Sassen, se-Hertogenbosch 1865-1866 (3), mr J. Schröder, advocaat, 's-Gravenhage 1867 en z.j. (3), Stam 1868, Stork, fabrikant te Oldenzaal 1867, L.D.Suringar, procureur, Leiden 1867, H.L. Troost, procureur, 's-Gravenhage 1866, mr J.W.Tydeman, Amsterdam 1862, T. (neef van A. Carlier) 1860, mr C.J. Vaillant, Raadsheer Hof v.Holland, 1849, D.Veegens 1868 en 1874, P. van der Veen Smilde 1888, mr J.C. Voorduin, Lid van de Hoge Raad 1875, A.A.Vorsterman van Oyen, 's-Gravenhage 1887, Wybenga, Sneek 1870, zijn neef C. van Zegwaard, 's-Gravenhage 1869.
  - Minuut van uitgegaan stuk., 14 februari 1876; 115; 1 stuk
  - Toespraak tot het curatorium van het gymnasium., z.j; 116; 1 stuk
  - Verlening van de graad van doctor in de beide rechten op de dissertatie "quaestiones juridicae" te Leiden., 1 juli 1836; 117; 2 stukken in 1 omslag
  - Dagverhaal van een reis langs de Rijn. met bijlagen., 25 juni-16 juli 1834; 118; 15 stukken in 1 omslag
  - Pas verstrekt door de minister van Buitenlandse Zaken aan G.M. van der Linden, student in de rechten te Leiden, voor een reis naar Keulen., 19 juni 1834; 119; 1 stuk
  - Pas verstrekt door de burgemeester van Zutphen aan G.M. van der Linden, student te Leiden, voor een reis naar Nijmegen en door de Noordelijke provinciën., 10 september 1835; 120; 1 stuk
  - Programmaboekje optocht Leidse studenten., 1835; 121; 1 deeltje
  - Album amicorum waarin bijdragen van: R.W. Tadama, C.A.H. Donker Curtius, N.Olivier, P.A. de Lange, J.G.H. van Tets, C.J.F.C. Kneppelhout en C.C.A.J. van der Straten., 1835-1837; 122; 1 omslag
  - Dictaat van professor J.R.Thorbecke over de staats- en rechtsgeschiedenis van Nederland., 1833-1835; 123; 1 omslag
  - Dictaat van professor J.R. Thorbecke over de grondwet., 1835-1836; 124; 1 omslag
  - Dictaat van professor J.R. Thorbecke over Romeins recht, gehouden door W.C.D. Olivier., 1840-1841; 125; 4 deeltjes in 1 omslag
  - Series lectionum van de Leidse Universiteit., 1834; 126; 1 stuk
  - Geboorte-extract van Gijsbertus Martinus van der Linden d.d. 9 september 1812., 1837 en 1843; 127; 2 stukken in 1 omslag
  - Huwelijksextract van Gijsbertus Martinus van der Linden, geboren te Dordrecht en Jacoba Henriette Wttewaal, geboren te Schalkwijk. Houten., 18 september 1843; 128; 1 stuk
  - Passen verstrekt door de minister van buitenlandse zaken voor reizen naar België, Frankrijk, Pruisen, Duitsland en Zwitserland., 1856 en 1860; 129; 2 stukken in 1 omslag
  - Overlijdensextract van Jacoba Henriette Wttewaall, huisvrouw van mr Gijsbertus Martinus van der Linden, overleden 4 october 1866., 130; 1 stuk
  - Portretten van mr G.M. van der Linden, zijn vader, familieleden en vrienden (o.a.Thorbecke)., 19e eeuw; 131; 1 omslag
  - Dordrechtsche almanak met huishoudelijke aantekeningen., 1856; 132; 1 deeltje
  - Procesverbaal van het steken van de eerste spade op Hoek van Holland ter verbetering van de Waterweg van Rotterdam naar zee door de Prins van Oranje., 31 october 1866; 133; 1 stuk
    chromotypographie der Algemene Landsdrukkerij met handtekening o.a. van G.M. van der Linden.
  - Catalogus der boekwerken en stukken van mr G.M. van der Linden, opgemaakt door zijn zoon Jan., ± 1884; 134; 1 deeltje
  - rebuswisseling met Jan van der Linden, T.W. de Virieu, personen en oplossingen, 1873 en z.j.; 135; 1 omslag
  - Charades, berijmde raadsels in het Frans, met achterin de oplossingen, en opgave bijwijze van intelligentietest, beschrijvingen van trucjes met kaarten., Z.j.; 136; 1 omslag
  - Ingekomen brieven en minuten van uitgaande brieven inzake een vermeend door generaal Cort Heyligers geplaatste oproep in de dagbladen tot opsporing van familieleden ter verdeling van een nalatenschap., 1837-1838; 137; 8 stukken in 1 omslag
  - Besluit van de minister van justitie houdende verlofverlening buiten het rijk als rechter-plaatsvervanger in de arrondissements rechtbank te 's-Gravenhage., 28 mei 1856; 138; 1 stuk
  - Brieven ingekomen van zijn vriend notaris mr G.P.A. Struyk te Dordrecht over rechtskwesties., 1856; 139; 2 stukken in 1 omslag
  - A. van der Does de Bije, Bedenkingen tegen de beweerde meerderjarigheid van de Prins van Oranje en couranteartikelen in N. Rotterdanse Courant, N.Amsterdamse Courant, Arnhemse Courant, Amsterdamse Courant en de Tijd over hetzelfde onderwerp., 1858; 140; 1 omslag
  - Stukken over inrichting van de advocatuur, hierbij inlichtingen door archivarissen uit onder hen berustende archieven en lijst van gedrukte pleitredenen in Oudemans Tijdschrift., 1880; 141; 1 omslag
    bijgevoegd afschriften van archiefstukken, meest van rechterlijke aard. 15e-16e eeuw.
  - Aantekeningen over Dordse rechtsgeleerden en Dordse oudheden met Dordse gravures., z.j; 142; 1 omslag
  - Kaarten van het eiland van Dordrecht, getekend door Mathijs de Vries, landmeter (1728-1741) e.a. gedrukt., ±1740, 1849 en z.j; 143A; 13 stukken in 1 omslag
    Bijgevoegd: plattegronden van Utrecht, 's-Gravenhage Leiden e.a.
  - 18e eeuwsche wereldkaart versneden tot legpuzzel in eiken doos, 143B
  - Stukken betreffende zijn rechtspractijk., 1883, 1885-1888; 144; 1 omslag
  - Oorkonde van de Haagse balie aan haar Deken., (1836-1886). 1886; 145; 1 stuk
  - Stukken betreffende een hypotheek ten laste van Teunis de Bruyn te Scheveningen., 1836-1867; 146; 1 omslag
  - Bewijs van decharge als executeur-testamentair van de boedel van zijn schoonvader mr G.Wttewaall., 26 juni 1841; 147; 1 stuk
  - Acte van huwelijkse voorwaarden tussen G.M. van der Linden en J.H. Wttewaal met testamenten verleden voor notaris Henricus Jacobus van Mariënhoff te Wijk bij Duurstede., september 1843; 148; 3 stukken in 1 omslag
  - Ingekomen brieven van J.O. Delbeek te Oog in Al bij Utrecht en van notaris D.J.R. Jordens te Deventer, betreffende een legaat van fl. 4000.- uit de erfenis van generaal Cort Heyligers., 149; 1 omsl
  - Stukken betreffende de boedelscheiding van Clara Johanna Wttewaall., 1851; 150; 1 omslag
  - Testament van mr Gijsbertus Martinus van der Linden, advocaat voor de Hoge Raad der Nederlanden en lid van de Tweede Kamer der Staten Generaal, verleden voor notaris mr Jan de Bas Janszoon te ' s- Gravenhage., 20 januari 1852; 151; 1 stuk
  - Acte van scheiding en deling van de nalatenschap van zijn moeder Petronella Wilhelmina Heyligers. met bijlagen. copie., 1857; 152; 1 omslag
    o.a. brief van zijn vader d.d. 4 mei 1857.
  - Briefwisseling betreffende de voortzetting van de houthandel te Dordrecht na het overlijden van Jan Rudolph van der Linden. o.a. met zijn broer Florus., 1858-1859; 153; 1 omslag
  - Boedelbeschrijving en scheiding en deling der nalatenschap van Adrianus van der Linden Floruszoon, overleden te Dordrecht 30 maart 1869, door zijn zoon mr Gijsbertus Martinus ten overstaan van mr Gautier Pierre Adrien Struyk, notaris te Dordrecht. 24 april 1869 en 19 januari 1870. met bijlagen., 1869-1871; 154; 1 omslag
  - Besloten testament, opgemaakt door Adrianus van der Linden Froruszoon met acte van aanbieding aan notaris mr Gautier Pierre Adrien Struyk. authentieke copieën 1864., 26 en 27 september 1864; 155; 2 stukken in 1 omslag
  - Stukken van aankoop van 2 zandgraven op het nieuwe kerkhof te Eikenduinen te Loosduinen., 1853; 156; 2 stukken in 1 omslag
  - Lijst van de 5 begravenen in de nos 57 en 58 op de begraafplaats Eikenduinen te Loosduinen. met bijlage., 1853-1874; 157; 2 stukken in 1 omslag
  - Bewijzen van overschrijving van grafruimte op de begraafplaats der gemeente Dordrecht., 1869-1870; 158; 2 stukken in 1 omslag
  - Staatkundige brieven van een lid van de tweede kamer der Staten Generaal. gedrukt., 1844; 159; 1 deel
  - Politiek aantekeningen, brochures en pamfletten., 1840-1888; 160; 1 omslag
    Bijgevoegd parlementair portret van mr G.M. van der Linden door Sagittarius. gedrukt. 1869.
  - Beschrijving onbekend, 160A
  - Stukken betreffende de bijwoning als lid van de tweede Kamer der Staten Generaal van de inhuldiging van Koning Willem III., 12 mei 1849; 161; 1 omslag
  - Stukken betreffende verenigde zitting der Kamers met diner te Scheveningen., 25 juni 1850; 162; 1 omslag
  - Kamerstukken betreffende het ontwerp-gemeentewet., 1851; 163; 1 deel
  - Kamerstukken betreffende begraven van lijken, begraafplaatsen en begrafeniskosten. met bijlagen o.a. afschriften van rechterlijke vonnissen terzake., 1855-1856; 164; 1 omslag
  - Kamerstukken betreffende het wetsontwerp tot regeling der samenstelling en bevoegdheid van de Raad van State., 1855-1862; 165; 1 band
  - Stukken betreffende diverse ontwerpen van staatsregeling. gedrukt met klapper., 1795-1806; 166; 1 omslag
  - IVa. Jacoba Henriëtte van der Linden-Wttewaall.
    - Ingekomen brieven van haar tante Jacoba Henriëtte Wttewaal te Leiden., 1842-1844 en z.j; 167; 4 stukken in 1 omslag
    - Ingekomen brieven van mevrouw Adelheid Thorbecke., 1854-1859 en z.j; 168; 24 stukken in 1 omslag
    - Recepten., z.j; 169; 1 omslag
- mr Pieter Wilhelm Adrianus Cort van der Linden., V.
  - Ingekomen brieven van zijn moeder., 1864-1865 en z.j; 170; 4 stukken in 1 omslag
  - Ingekomen brief van zijn schoonouders aan zijn echtgenote tijdens de ziekte van het zoontje Gijs., z.j.(1891); 171; 1 stuk
  - Ingekomen brieven van zijn zoon Jacobus., 1912; 172; 2 stukken in 1 omslag
  - Referendum en volksinitiatief in Zwitserland, diss.jur. door Jacobus Cort van der Linden, opgedragen aan zijn ouders. Leiden, 1908; 173; 1 deel
  - Ingekomen exemplaren van boeken geschreven door zijn zoon Rudolph Adriaan Damas., 1924, 1928 en 1929; 174-176; 3 delen
    - Harmonische principes voor het begrip van muziek, 174
    - Philosophie van kunst en muziek, 175
    - De overeenkomst tussen kunst en godsdienst., 176
  - Brief van zijn zoon Willem waarbij deze toezendt de rede te houden bij de aanvaarding van het burgemeestersambt te Groningen., 1 October 1934; 177; 2 stukken in 1 omslag
  - Uitnodiging tot het promotiemaal van zijn zoon Willem Pieter Jacob Henri te Leiden., 1917; 178; 1 stuk
  - Stukken betreffende de huwelijksinzegening en het souper bij het huwelijk van zijn zoon mr Willem Pieter Jacob Henri Cort van der Linden met jonkvrouwe Ottelina Cornelia Sickinghe., april 1918; 179; 1 omslag
  - Ingekomen opwekkingswoord aan de Nederlandse moeders tot stichting van een. ziekenhuis-opleidingsschool voor Rode Kruiszusters door zijn echtgenote. gedrukt. 's-Gravenhage., 1914; 180; 1 deeltje
  - Ingekomen brieven van zijn zuster Bernardina Antonia Cornelia Ledeboer geboren van der Linden., 1901-1902; 181; 24 stukken in 1 omslag
  - Ingekomen brief van de broer van zijn zwager Helmich Ledeboer te Almelo., 1897; 182; 1 stuk
  - Ingekomen brief van J.C. de Marez Oyens te 's-Gravenhage., 1888; 183; 1 stuk
  - Ingekomen brieven van mr Thorbecke over diens overname en afwikkeling van zaken,welke tevoren door zijn vader als landsadvocaat behandeld werden., 1888-1892; 184; 6 stukken in 1 omslag
  - Opstellen., 1857 en z.j; 185; 7 stukken in 1 omslag
  - Ingekomen verslag en verklaringen van getuigen van het spoorwegongeluk bij Beilen,waarbij o.a. mr Jacobus Cort van der Linden, oud 31 jaar, wonende te Groningen, op 24 december 1913 gedood werd., 1913-1914; 186; 1 omslag
  - Ingekomen brief in handschrift van H.M.Koningin Wilhelmina., 24 december 1914; 187; 2 stukken in 1 omslag
    bijgevoegd kerstgroet van H.M. 1931.
  - Gymnasiumdictaat vaderlandse geschiedenis., 1795-1860. z.j; 188; 1 deel
    keerzijde opsomming van jaartallen over het tijdvak: 1715-1787.
  - Stukken betreffende zijn rechtenstudie en lidmaatschap van het studentencorps te Leiden., 1864-1869; 189; 12 stukken in 1 omslag
  - Verlening van de graad van doctor in het Romeinse en het hedendaagse recht op de dissertatie "besechouwingen over het strand". Leiden, 8 mei 1869; 190; 2 stukken in 1 omslag
  - Presentielijst bij de promotie van P.W.A.Cort van der Linden., 8 mei 1869; 191; 1 stuk
  - Bewijs van gunstig afgelegd candidaatsexamen in de rechtsgeleerdheid "summa cum laude"., 5 december 1866; 192; 1 stuk
  - Dictaten Romeins recht., z.j. [± 1864]; 193-194; 2 delen
    - Eerste deel, 193
    - Tweede deel, 194
  - Dictaat staatsrecht (grondwet)., z.j. ±1865; 195; 1 deel
  - Dictaat Wet A.B. en B.W., z.j. ±1865; 196; 1 deel
  - Wetboek van Koophandel door mr S.P. Lipman. met aantekeningen van de Pinto, de Wal en Kist., ±1865; 197; 1 deel
  - Dictaat Wetboek van burgerlijke rechtsvordering door professor Pinto te Leiden., z.j. ±1865; 198; 1 deel
  - Acte van inschrijving als advocaat te 's-Gravenhage voor de Hoge Raad der Nederlanden, ingevolge art. 5 van het Reglement van Orde en Discipline voor de orde van advocaten en procureurs., 1869-1881; 199; 1 stuk
  - Ingekomen aanschrijving van de Commandant der schutterij te 's-Gravenhage tot het afleggen van de eed als officier der schutterij voor Burgemeester en Wethouders te 's-Gravenhage., 1870; 200; 1 stuk
  - Ingekomen Koninklijk Besluit houdende eervol ontslag als 2e luitenant bij de dienstdoende schutterij., 1875; 201; 1 stuk
  - Ingekomen Koninklijke besluiten houdende benoeming tot commiesgriffier der Tweede kamer der Staten Generaal het verlenen van een personele toelage eervol ontslag., 1878 en 1881; 202; 4 stukken in 1 omslag
  - Ingekomen Koninklijke besluiten houdende benoeming tot en verlening van eervol ontslag als hoogleraar aan de Rijksuniversiteit te Groningen., 1881 en 1891; 203; 4 stukken in 1 omslag
  - Ingekomen besluiten van de Raad der stad Amsterdam houdende benoeming tot en verlening van eervol ontslag als hoogleraar aan de Universiteit van Amsterdam. met bijlagen., 1891 en 1896; 204; 5 stukken in 1 omslag
  - Ingekomen Koninklijk besluit houdende benoeming tot Raadadviseur bij het Departement van Justitie., februari 1896; 205; 1 stuk
  - Ingekomen Koninklijke besluiten houdende benoeming, beëdiging en ontslag als minister van justitie., 1897-1901; 206; 8 stukken in 1 omslag
    Bijgevoegd vergunning tot het blijven dragen van het klein ministerscostuum.
  - Ingekomen Koninklijke besluiten houdende benoeming tot minister van Binnenlandse Zaken en tijdelijke waarneming van het beheer van het Departement van Buitenlandse Zaken. met bijlagen., 1913; 207; 11 stukken in 1 omslag
  - Ingekomen Koninklijk Besluit van 9 september 1918 no 5 houdende zijn eervol ontslag als minister van Binnenlandse Zaken. met bijlagen., 208; 4 stukken in 1 omslag
    Bijgevoegd proces-verbaal van overdracht van de portefeuille van Binnenlandse Zaken.
  - Ingekomen Koninklijk Besluit houdende benoeming tot minister van Staat., 28 januari 1915; 209; 3 stukken in 1 omslag
    Bijgevoegd verlening van de mogelijkheid voor ministers van Staat om spoorwegcoupés te doen reserveren. 1925.
  - Ingekomen Koninklijke besluiten tot benoeming, beëdiging en ontslagverlening als lid van de Raad Van State. met bijlagen., 1902-1934; 210; 11 stukken in 1 omslag
  - Ingekomen stukken betreffende inkoop van pensioen en vaststelling van pensioengrondslagen., 1881-1933; 211; 12 stukken in 1 omslag
  - Ingekomen Koninklijke besluiten, houdende benoeming tot ridder, commandeur en grootkruis in de orde van de Nederlandse Leeuw en tot grootkruis in de huisorde van Oranje. met bijlagen., 1881, 1901, 1909 en 1926; 212; 9 stukken in 1 omslag
    Bijgevoegd concept-dankbetuiging aan H.M.de Koningin. 1909 en bewijs van inlevering van het ordeteken van commandeur. 1926.
  - Ingekomen stukken betreffende naamverlening aan een weg en aan scholen van lager onderwijs., 1919, 1927-1930; 213; 5 stukken in 1 omslag
  - Ingekomen Koninklijke besluiten, houdende machtiging tot het aannemen van de versierselen van ridder der orde van de Leeuw en: de Zon, eerste klasse van Perzië, het grootkruis der orde van den Griffioen van Mecklenburg-Schwerin, van ridder grootkruis der Dannebrogs-Orde van Denemarken en van het grootkruis der Orde van Pius van den Heilige Stoel. met bijlagen., 1900, 1901, 1915 en 1921; 214; 4 stukken in 1 omslag
  - Ingekomen benoemingen tot lid van het Koninklijk Instituut voor de taal- land- en volkenkunde van Nederlands Indië, van het Provinciaal Utrechts Genootschap van kunsten en wetenschappen, van het Historisch genootschap te Utrecht, van de maatschappij der Nederlandse letterkunde te Leiden, tot lid van Verdiensten van de Gelders-0verijselse Maatschappij van landbouw en tot buitengewoon Erelid van de Kon.Vereniging "Het Eereteeken voor belangrijke krijgsverrichtingen"., 1879-1897; 215; 6 stukken in 1 omslag
  - Ingekomen afschrift van het proces-verbaal van de stemming ter benoeming van 37 leden voor de dubbele gemeenteraad inzake de grenswijziging tussen 's-Gravenhage en Wassenaar., 24 mei 1881; 216; 1 stuk
  - Ingekomen raadsbesluit houdende benoeming tot lid van de plaatselijke commissie van toezicht op het lager onderwijs te Groningen., 1883; 217; 1 stuk
  - Ingekomen stukken houdende benoeming en eervol ontslag als lid der commissie van administratie over de gevangenissen te Groningen., 1884, 1888; 218; 2 stukken in 1 omslag
  - Ingekomen Koninklijk besluit houdende benoeming tot en eervol ontheffen als lid. van de Staatscommissie tot het instellen van een onderzoek naar de toestand van de landbouw in Nederland., 1886, 1892; 219; 2 stukken in 1 omslag
    Aan mr P.W.A.Cort van der Linden, ondervoorzitterrapporteur der Rijkslandbouwcommissie, werd een beker uitgereikt als hulde voor de grote diensten in die betrekking aan de Nederlandse Landbouw bewezen. met inscriptie. 1886-1891.
  - Ingekomen raadsbesluit houdende benoeming tot lid der gezondheidscommissie te Amsterdam., 1892; 220; 1 stuk
  - Ingekomen stukken betreffende benoeming tot en eervolle ontheffing als adviserend lid van het Departement van Binnenlandse Zaken in het Nederlands Landbouwcomité., 1893-1897; 221; 2 stukken in 1 omslag
  - Ingekomen Koninklijke besluiten houdende benoeming en verlening van eervol ontslag als lid ener staatscommissie tot voorbereiding der codificatie van het internationaal privaatrecht., 1897; 222; 2 stukken in 1 omslag
  - Ingekomen Koninklijk Besluit waarbij eervol ontslag wordt verleend als lid van de raad van toezicht op de Rijkspostspaarbank., 1897; 223; 1 stuk
  - Ingekomen benoemingsbesluit tot curator van de Thorbecke-stichting te Leiden door de faculteit der rechtsgeleerdheid aan de Rijksuniversiteit te Leiden., 1900; 224; 1 stuk
  - Ingekomen stukken houdende benoeming tot en eervol ontslag als buitengewoon lid van de Centrale Gezondheidsraad., 1902; 225; 2 stukken in 1 omslag
  - Ingekomen koninklijke Besluiten houdende zijn benoeming tot lid van het Permanente Hof van arbitrage., 1912-1932; 226; 4 stukken in 1 omslag
  - Ingekomen Koninklijke Besluiten houdende zijn benoeming en herbenoeming tot bestuurder der Carnegiestichting, tevens voorzitter., 1923-1935; 227; 8 stukken in 1 omslag
  - Ingekomen stuk als bestuurslid van de Nederlandse Bank te 's-Gravenhage., 18 december 1924; 228; 1 stuk
  - Ingekomen verlening van eervol ontslag wegens hoge leeftijd als regent van het Oude-Mannenhuis te 's-Gravenhage door burgemeester en wethouders van deze gemeente., 6 october 1931; 229; 1 stuk
  - Minuut van een uitgaande brief houdende verhindering wegens hoge ouderdom om de benoeming tot voorzitter van de DuitsFinse schikkingsraad (Vergleichsrat) te aanvaarden., z.j. ±1930; 230; 1 stuk
  - La Haye diplomatique et mondain. gedrukt., 7e jg. 1929; 231; 1 deeltje
    Bevat portret van mr P.W.A. Cort van der Linden.
  - Foto's en visitekaartjes van mr P.W.A.Cort van der Linden., 19e en 20e eeuw; 232; 1 omslag
  - Politiek aantekenboekje., 1867-1881; 233; 1 deeltje